# 求助陈版主

提问人：shuibing1122 时间：2018-02-02 21:46:31
公司三年七八个亿的收入，一分钱税没交，全部挂在应交税费，影响审计报告的意见类型吗？

回答人：chenyiwei
考虑未在税法规定的期限内申报纳税可能导致的处罚后果的财务影响，是否已在财务报表中予以充分反映（如计提滞纳金）和充分披露。如果会计处理不恰当或披露不充分不恰当的，则应考虑对审计意见类型的影响。需注意：导致非无保留意见的事项不是欠税这一事实本身，而是财务报表中对其违规财务后果的识别、确认、计量、列报和披露不当。

提问人：shuibing1122 时间：2018-02-03 14:28:56
那和税务申报表的重大差异要披露吗？如何披露？

回答人：chenyiwei
如果是IPO项目，在财务报表与申报报表差异说明中提及。同时在附注中作为或有事项披露该欠税及可能处罚的财务后果。

提问人：shuibing1122 时间：2018-02-02 22:20:02
政府办公楼如果政府无偿划转给了城投公司，城投公司又出租给了各政府机关事业单位，政府办公楼属于经营性资产吗？

回答人：chenyiwei
不属于。所收取的租金的资金来源还是财政资金，等于从左口袋到右口袋，不具有商业实质。

提问人：shuibing1122 时间：2018-02-03 14:26:41
那划转的资产和收取的租金怎么在帐上面反应？记入帐上的资产是不是都是经营性资产？

回答人：chenyiwei
http://yss.mof.gov.cn/zhuantilanmu/dfzgl/ccwz/201802/t20180201_2804857.html

回答人：chenyiwei
另外提醒一点：最近刚有案例被财政部和发改委处罚了，怎么还在动这种脑筋？如果你是平台的工作人员，请不要拿自己的仕途开玩笑；如果你是中介人员，请想想自己的资质取得是多么不易。

回答人：chenyiwei
这些公益性资产本身不能产生现金流，不能因为形式上收取租金就确认为该平台的资产。所收取的资金视同政府对平台的资本性投入计入资本公积处理。

提问人：liuweisheng 时间：2018-03-11 16:25:23
2015 年租赁一块土地，每年 20 万元，租赁期限 90 年， 2017 年建房并达到预定可使用状态。请问房产的原值包括土地的租赁费吗？以及建房前后租赁费的处理。 谢谢陈版主

回答人：chenyiwei
房屋建筑物实体建造期间，其所占用土地的租赁费可以资本化计入房屋建筑物账面价值。其余时间内的租赁费应予以费用化。 另外提示：租赁合同的法律风险。根据《合同法》规定，租赁合同的最长期限为 20 年，超过部分无效。

提问人：yy123 时间：2018-07-03 18:36:48
陈版主： 您好！ 少数股东投资子公司形成的资本公积，归属于母公司享有的部分是否在合并层面也有体现（抵消不掉的）。

回答人：chenyiwei
这部分资本公积在母公司个别报表层面是不体现的，仅体现在合并报表层面。

提问人：跨度防护 时间：2018-07-04 19:45:41
相当于少数股东让渡权益给母公司吗？

回答人：chenyiwei
是的。

提问人：yy123 时间：2018-07-11 09:49:31
A公司向B公司销售设备甲及产品乙，设备甲是生产产品乙的主要设备，并具有专用性。合同约定设备甲满足验收后，支付50%的款项，剩余50%随着三年内乙的销售量陆续回款（约定三年内乙的销售量为 50 万只），若三年内实际采购不足 50 万只，在合同期间终了时，支付余款。 请教陈版主，对于剩余50%的设备甲的款项，是否考虑融资性质，若考虑，如何处理。谢谢！

回答人：chenyiwei
如果能够合理估计三年内乙每年的销量（相应合理估计每年的还款金额），则按估计的每年还款金额折现后确认设备销售收入。如果无法合理估计的，则按最谨慎的假设即三年后支付剩余的50%来进行折现，计量销售收入。日后B公司根据乙的销量回款时，按提前还款处理，确认利息收入。

提问人：yy123 时间：2018-07-24 11:14:16
陈版主，您好~ 我想请教： 1 、公司A和B签订了两份合同，第一份为生产工具之一，第二份为最终产品。生产工具具有专用性，仅能供B公司适用，且该生产工具仅能安装在A的生产线中生产，B不能拿该生产工具重新找供应商生产。那么这两份合同是否需要定义为一揽子合同。将生产工具的收入平摊到产品的收入中，对应该生产工具的成本平摊的产品成本中。 2 、上述业务的延伸问题： 情况一：合同约定生产工具在采购产品一定数量或一定期间内孰早摊销完毕； 情况二：合同约定合同有效期间为一定期间和产品的一定数量孰早有效，未约定在合同有效期期满，采购的产品未达到分摊的总额时，把生产工具的余额需支付。那么这两种情况，该如何处理。 谢谢！

回答人：chenyiwei
请详细描述该交易的业务模式，是否A向B提供专用设备，要求仅可用于生产销售给A的产品？B是否为此向A支付了款项？还是其他业务模式，类似于整车厂委托零部件厂商开发模具等？

提问人：yy123 时间：2018-07-24 15:02:24
陈版主： 您好！ 投资机构A对B公司投资 1000 万，方式是以借款的形式借给B公司，一年后A公司可以选择收回本金及利息或不收取本金和利息，转为持有B公司5%的股权。 问题是：该 1000 万借款，在短期借款科目核算恰当吗？

回答人：chenyiwei
B可以作为短期借款或者其他流动负债核算。但不论在什么项目中列报，年末都应按约定利率计提确认利息费用，同时调整该项负债的账面价值。最终如果A选择转股，则以包含累计利息在内的该项负债的账面价值转为实收资本和资本公积。